

Владислав Р.

React developer

Комментарий HR:

5+ лет опыта коммерческой разработки пользовательского интерфейса. Высшее образование в области информационных технологий. Проекты в сферах BigData, E-com, систем мониторинга. Опыт реализации проекта для компании FAANG. Глубокие знания в JavaScript, TypeScript и React. Уверенно использует современный стек разработки (React Context, Redux, REST API, GraphQI) и инструменты тестирования (Jest, Playwright и Cypress). Опыт руководства внутренним е-commerce проектом в интернатуре и обучения стажеров.

Локация / Гражданство

Москва / Россия

Образование

2020, Санкт-Петербургский государственный университет аэрокосмического приборостроения, Санкт-Петербург

Вычислительных систем и программирования, Программная инженерия, Бакалавриат

Иностранные языки

Английский - С1

Технические навыки

- TypeScript, JavaScript
- React, Vue
- React Context, Redux, RTK
- Webpack 5
- GraphQL
- RestAPI

- Apollo
- Nest.js
- Vite
- MUI
- Playwright
- CI/CD

Опыт работы

Веб-платформа для работы с Big Data (FAANG) Frontend developer Август 2022— настоящее время Длительность: 2 года 2 месяца.

Описание: веб-платформа для объединения нескольких приложений для работы с Big Data.

Стадия разработки: рефакторинг, поддержка.

Участие в проекте:

- Оптимизация ключевых частей приложения с использованием React, включая **создание** высококачественных, переиспользуемых компонентов;
- Тесное взаимодействие с командой backend для согласования API и обеспечения **корректной интеграции между фронтендом и бэкендом**;
- Организация и структурирование **документации в Confluence** для удобного доступа и поиска информации всеми членами команды;
- Написание и поддержка документа с набором **лучших практик по разработке**, что включало стили кодирования, структуры компонентов и подходы к тестированию;
- Участие в процессе подбора команды.

Интересное:

• Внедрение **моков для микрофронтендов**, что позволило значительно сократить время ожидания при запуске проекта и упростило процесс разработки отдельных модулей.

Рефакторинг / разработка нового функционала - 50/50. Архитектурные/Фичовые задачи - 20/80.

Команда: 2 Lead, 6 Frontend.

Стек: TypeScript, React, React Context, Webpack 5, Apollo, GraphQL, Rest API, styled-components, Jest, Playwright, Cypress, GitHub.

E-commerce платформа React developer Август 2021 — июль 2022

Длительность: 1 год.

Описание: крупный интернет-магазин бытовых товаров, одежды, товаров для дома и пр.

Стадия разработки: рефакторинг, поддержка.

Участие в проекте:

- Полная миграция существующего кода и функционала с Backbone.js на Vue.js;
- Разработка страницы каталога товаров с множеством **динамических слайдеров** для отображения акций и новинок;
- Реализация форм для фильтрации товаров, модальных окон для детального просмотра и дропдаунов для выбора категорий и сортировки;
- Интеграция Google Analytics;
- Разработка нескольких версий элементов интерфейса для проведения А/В тестов.

Интересное:

• Платформа с >42 млн. активных пользователей.

Рефакторинг / разработка нового функционала - 90/10. Архитектурные/Фичовые задачи - 20/80.

Команда: 2 Lead, 8 Frontend.

Стек: JavaScript, Vue, Rest API, CSS, Custom UI-kit, Jest, GitLab, Figma.

Приложение для отслеживания качества воздуха React developer Август 2019 — Июль 2021

Длительность: 2 года.

Описание: приложение по отслеживанию качества воздуха с помощью добавления меток на карту и получения уведомлений об уровне загрязнения.

Стадия разработки: с 0.

Участие в проекте:

- Инициирование и ведение процесса миграции проекта на TypeScript;
- Написание юнит-тестов и скриншотных тестов с использованием Jest;
- Настройка автоматического прогона тестов в GitLab CI для снижения количества багов;
- Обучение команды и адаптация кода для улучшения типизации и предсказуемости.

Интересное:

- Реализация **карт с использованием React Leaflet** и метками для отслеживания качества воздуха;
- Создание системы сохранения точек отслеживания и уведомлений о загрязнении.

Рефакторинг / разработка нового функционала - 5/95. Архитектурные/Фичовые задачи - 0/100.

Команда: 1 Lead, 2 Frontend, 2 Backend.

Стек: React, Redux, JavaScript, TypeScript, CSS Modules, Axios, Gitlab CI, Figma.